【裁判字號】    97,聲,456
【裁判日期】    970923
【裁判案由】    沒入保證金
【裁判全文】
臺灣士林地方法院刑事裁定
抗  告  人  甲○○
上列抗告人因不服本院九十七年四月十六日所為九十七年度聲字
第四五六號裁定，提起抗告，本院裁定如下：
    主  文
抗告駁回。
    理  由
一、本件抗告意旨詳如附件所載。
二、按受刑人或其法定代理人或配偶以檢察官執行之指揮為不當
    者，得向諭知該裁判之法院聲明異議，刑事訴訟法第四百八
    十四條定有明文。細究本件抗告人所提出聲明異議狀之內容
    ，乃認其無逃匿之事實，與沒入保證金之要件不符，而對本
    院民國（下同）九十七年四月十六日所為九十七年度聲字第
    四五六號沒入保證金之裁定表明不服，應屬對前開沒入保證
    金之裁定提起抗告之意，而非就檢察官執行沒入保證金裁定
    之執行指揮不當表明不服，因此，抗告人誤為聲明異議，容
    有誤會，合先敘明。
二、次按第一百十八條第一項之沒入保證金，以法院之裁定行之
    ；又當事人對於法院之裁定有不服者，除有特別規定外，得
    抗告於直接上級法院；又抗告期間，除有特別規定外，為五
    日，自送達裁定後起算；原審法院認為抗告不合法律上之程
    式或法律上不應准許，或其抗告權已經喪失者，應以裁定駁
    回之，刑事訴訟法第一百二十一條第一項、第四百零三條第
    一項、第四百零六條前段、第四百零八條第一項前段分別定
    有明文。復按在監獄或看守所之被告，於抗告期間內向監所
    長官提出抗告書狀者，視為抗告期間內之抗告，此觀同法第
    四百十九條準用第三百五十一條第一項規定即明。而監所與
    法院間無在途期間可言，是抗告人在監獄或看守所，如向該
    監所長官提出抗告書狀，因不生扣除在途期間之問題，故必
    在抗告期間內提出者，始可視為抗告期間內之抗告；如逾期
    始向該監所長官提出抗告書狀，即不得視為抗告期間內之抗
    告，雖監所長官即日將抗告書狀轉送法院收文，因無扣除在
    途期間之可言，其抗告仍屬已經逾期（最高法院八十六年度
    臺抗字第八０號裁定意旨參照）。查本件抗告人因犯竊盜案
    件，經臺灣士林地方法院檢察署檢察官指定保證金額新臺幣
    （下同）一萬元，由抗告人出具保證金額後釋放之，茲因抗
    告人逃匿，由臺灣士林地方法院檢察署檢察官聲請沒入保證
    金，經本院於九十七年四月十六日以九十七年度聲字第四五
    六號裁定沒入保證金在案，並於同年五月二十九日送達臺灣
    臺北監獄管理員並轉交該裁定正本予抗告人，此有前開裁判
    書及送達證書各一份附卷可稽，揆諸前開說明，抗告人對於
    前開沒入保證金之裁定表明不服者，其抗告期間，應自送達
    裁定正本之翌日即九十七年五月三十日起算，計至同年六月
    四日止，五日抗告期間即已屆滿，而抗告人遲至同年八月十
    九日始向監所長官提出本件聲明異議狀，亦有狀載臺灣臺北
    監獄收狀章戳為憑，顯已逾法定抗告期間，是以，本院審酌
    前開情形認本件抗告核與法律規定不符，應予裁定駁回。
三、據上論斷，應依刑事訴訟法第四百零八條第一項前段，裁定
    如主文。
中    華    民    國    97    年    9     月    23    日
                  刑事第三庭  法  官      黃欣怡
以上正本證明與原本無異。
如不服本裁定應於送達後5日內向本院提出抗告狀。
                              書記官      陳慧玲
中    華    民    國    97    年    9     月    25    日


司法院資訊處製作；財團法人民間司法改革基金會備份。
